臺灣臺中地方法院刑事判決　　　　　　　　　　　　　九十三年度易字第八一號
　　公　訴　人　臺灣臺中地方法院檢察署檢察官
　　被　　　告　甲○○
右列被告因偽造文書等案件，經檢察官聲請簡易判決處刑（聲請案號：九十三年度偵
字第二九四九號），經本院臺中簡易庭認不宜以簡易判決處刑，簽由本院刑事庭改依
通常程序審理，經本院合議庭裁定改依簡式審判程序審理，判決如左：
    主  文
甲○○違反人民入境，應向內政部警政署入出境管理局申請許可之規定，未經許可入
境，處有期徒刑月，如易科罰金，以佰元折算壹日。
偽造「張敏豐」名義之國民身分證壹張沒收。
    事  實
一、甲○○前於民國（下同）九十年七月二十八日，由桃園中正國際機場搭乘飛機出
    境，至中國大陸廣西省經商。其因護照及臺胞證等證件遭他人撕毀，且另因妨害
    風化案件，業經法院通緝，恐其返臺為警查知真實身分，為免遭查緝，明知我國
    人民未經主管機關許可，不得入出國境，竟與某真實姓名、年籍不詳，綽號「阿
    龍」之成年男子，基於行使偽造國民身分證之犯意聯絡，由甲○○於九十二年十
    二月二十一日，在中國福建省廈門某處，提供自己照片二張及新臺幣（下同）三
    萬元之代價予該名綽號「阿龍」之人，由該名綽號「阿龍」之人，在不詳之處所
    ，貼用甲○○照片於其所偽造之「張敏豐」名義之國民身分證（其上所載核發日
    期為九十二年五月二十九日補發，身分證統一編號：Ｚ000000000號，
    五十五年十月十八日生，住臺北縣三重市○○路○段一五三巷八弄一○號三樓）
    ，俟偽造完成後，再將該偽造之國民身分證交予甲○○，供甲○○偷渡返臺之用
    ，足以生損害於「張敏豐」及戶政機關對國民身分管理之正確性。於九十二年十
    二月三十一日凌晨四時三十分許，未向內政部警政署入出境管理局申請許可，即
    未經許可，由中國福建省廈門，搭乘由不詳之中國大陸人民所駕駛之竹筏至福建
    省金門縣某處入境。於同日十六時五十分許，甲○○持前揭偽造身分證行使，欲
    購買機票返回臺灣，而於金門尚義機場接受安全檢查時為警查獲，並當場扣得前
    揭偽造之「張敏豐」名義之國民身分證一枚。
二、案經福建省金門縣警察局移送福建金門地方法院檢察署檢察官呈請最高法院檢察
    署檢察總長核轉臺灣臺中地方法院檢察署檢察官偵查聲請簡易判決處刑。
    理  由
一、訊據被告甲○○對於上開時、地，提供其所有之照片二張、三萬元，交予真實姓
    名、年籍不詳，綽號「阿龍」之成年男子，該名綽號「阿龍」之人再交付該偽造
    完成之「張敏豐」名義之國民身分證供其使用，及其未經許可，於上揭時間，以
    搭乘竹筏之方式偷渡入境之犯行均坦承不諱，並有入出境查詢表、立榮航空股份
    有限公司機票各乙張在卷可參，且有扣案之「張敏豐」名義之國民身分證一張可
    稽。另該張「張敏豐」名義之國民身分證經送內政部警政署刑事警察局鑑定，認
    該國民身分證確係偽造，有臺灣臺中地方法院檢察署電話紀錄單乙紙附卷可佐，
    足見被告前開自白確與事實相符。是本件事證明確，被告犯行洵堪認定，應予依
    法論科。
二、按大陸地區人民非經主管機關許可，不得進入臺灣地區，臺灣地區與大陸地區人
    民關係條例第十條第一項定有明文。核被告甲○○未向內政部警政署入出境管理
    局申請許可，擅由大陸地區偷渡入境，係違反國家安全法第三條第一項規定，應
    依同法第六條第一項論處（至起訴書雖認被告此部分所為係違反國家安全法第四
    條第一項第一款規定，應依同法第六條第二項論處，惟業經公訴檢察官更正為國
    家安全法第三條第一項規定，應依同法第六條第一項論處，併此敘明）。又國民
    身分證屬於品行、能力、服務相類證書之一種，被告交付其所有之照片予該名綽
    號「阿龍」之人，而偽造「張敏豐」之國民身分證，自足生損害於「張敏豐」及
    戶政關對國民身分管理之正確性，復持以行使，則被告此部分所為，係犯刑法第
    二百十六條、第二百十二條之行使偽造特種文書罪。被告與該名真實姓名、年籍
    不詳，綽號「阿龍」之成年男子間，就前揭偽造國民身分證犯行部分，具有犯意
    聯絡，行為分擔，為共同正犯。被告偽造上開「張敏豐」名義之國民身分證後復
    持以行使，偽造之低度行為應為行使之高度行為所吸收，爰不另論罪。再被告陳
    稱：伊當初委託綽號「阿龍」之人辦理偽造國民身分證之目的，就是為了回到臺
    灣等語，則被告偽造前揭國民身分證之目的，即係為了偷渡返臺，以免為警查緝
    ，是其所犯前揭行使偽造特種文書，與違反人民入境，應向內政部警政署入出境
    管理局申請許可之規定，未經許可入境二罪，有方法、目的之牽連關係，應從較
    重之違反人民入境，應向內政部警政署入出境管理局申請許可之規定，未經許可
    入境罪論處，公訴人認應予分論併罰乙節，容有誤會，併此敘明。爰審酌被告犯
    罪之動機、目的，其犯罪之手段尚屬平和、所生之危害非鉅，及犯後已坦承犯行
    ，態度良好等一切情狀，量處如主文所示之刑，並諭知易科罰金之折算標準，以
    資懲儆。至扣案之偽造之「張敏豐」名義之國民身分證一張，係被告所有，供其
    犯罪所用之物，應依刑法第三十八條第一項第二款之規定宣告沒收。
三、末查：被告於收受該名綽號「阿龍」之人所交付之偽造國民身分證前，並不知悉
    該名綽號「阿龍」之人係自何處，以如何之方式取得該張不實之「張敏豐」名義
    之身分證件（蓋可能以變造之方式，僅換貼國民身分證上照片），此據被告供述
    在卷。是以，就綽號「阿龍」之人所涉刑法第二百十八條第一項之偽造公印文罪
    部分，自不論以共同正犯，併此敘明。
據上論斷，應依刑事訴訟法第四百五十二條、第二百七十三條之一第一項、第二百九
十九條第一項前段，國家安全法第六條第一項，刑法第十一條前段、第二十八條、第
二百十六條、第二百十二條、第五十五條、第三十八條第一項第三款，罰金罰鍰提高
標準條例第一條前段、第二條，判決如主文。
中      華      民      國    九十三    年      四      月     三十     日
                                    臺灣臺中地方法院刑事第五庭
                                        法  官  劉麗瑛
右正本證明與原本無異。
如不服本判決，應於送達後十日內向本院提出上訴狀（須附繕本），上訴於臺灣高等
法院臺中分院。
                                        書記官
中      華      民      國    九十三    年      四      月     三十     日
附錄論罪科刑法條
刑法第二百十六條
行使第二百十條至第二百十五條之文書者，依偽造、變造文書或登載不實事項或使登
載不實事項之規定處斷。
第二百一十二條
偽造、變造護照、旅券、免許證、特許證及關於品行、能力服務或其他相類之證書、
介紹書，足以生損害於公眾或他人者，處一年以下有期徒刑、拘役或三百元以下罰金
。
國家安全法第三條第一項：
人民入出境，應向內政部警政署入出境管理局申請許可。未經許可者，不得入出境。
國家安全法第六條第一項：
違反第三條第一項規定，未經許可入出境者，處三年以下有期徒刑、拘役或科或併科
新臺幣九萬元以下罰金。
